【裁判字號】    90,訴,53
【裁判日期】    900504
【裁判案由】    毒品危害防制條例
【裁判全文】
臺灣宜蘭地方法院刑事判決                              九十年度訴字第五三號
    公  訴  人  臺灣宜蘭地方法院檢察署檢察官
    被      告  甲○○
右列被告因違反毒品危害防制條例案件，經檢察官偵查起訴（八十九年毒偵字第一八
八二號、九十年度毒偵字第五三號），本院判決如左：
    主  文
甲○○連續施用第一級毒品，累犯，處有期徒刑捌月。又連續施用第二級毒品，累犯
，處有期徒刑陸月。應執行有期徒刑壹年。
    事  實
一、甲○○前犯有多次違反麻醉藥品管理條例案件，最後一次於民國八十六年間經本
    院判處有期徒刑十月確定，八十七年八月十二日縮刑期滿執行完畢。又因施用毒
    品案件，於民國八十八年及八十九年間，先後二次經本院裁定送觀察、勒戒後，
    均認無繼續施用毒品之傾向，而由台灣宜蘭地方法院檢察署檢察官於八十八年五
    月十九日以八十八年度偵字第七０三、一七０八號及八十九年八月二十九日以八
    十九年度毒偵緝字第二七八號各為不起訴處分確定。詎猶不知悔改，復基於施用
    第一級毒品海洛因之概括犯意，自八十九年十一月十六日起至同年十二月底某日
    時止，在宜蘭縣頭城鎮○○○路附近某友人住處，利用將第一級毒品海洛因摻雜
    於香菸內燃燒吸食之方式，連續施用第一級毒品海洛因約四次，其間於八十九年
    十一月十六日晚間八時十五分許、同年十二月六日晚間六時三十五分許，先後在
    宜蘭縣頭城鎮○○路二七一號及宜蘭縣羅東鎮○○路五四八之三號一樓住處，為
    警查獲並採尿送驗而查知上情。另基於施用第二級毒品安非他命之概括犯意，自
    八十九年十二月初某日起至九十年三月下旬某日止，在台北縣永和市○○路某友
    人住處，利用將第二級毒品安非他命置於玻璃球吸食器燒烤成煙吸食之方式，連
    續施用第二級毒品安非他命多次，施用頻率不固定，其間於八十九年十二月六日
    晚間六時三十五分許、九十年三月二十三日晚間六時許，先後在宜蘭縣羅東鎮○
    ○路五四八之三號一樓住處，為警查獲並採尿送驗而查知上情。
二、案經宜蘭縣警察局移送台灣宜蘭地方法院檢察署檢察官偵查起訴。
    理  由
一、右揭犯罪事實，業據被告甲○○於本院審理時坦承不諱，核與其於八十九年十一
    月十六日晚間十一時十一分許、同年十二月十六日下午四時三十分許、九十年三
    月二十三日晚間八時許先後三次為警採集尿液，經送請宜蘭縣政府衛生局、台灣
    檢驗科技股份有限公司、法務部調查局檢驗結果，其第一、二次所採尿液確均呈
    嗎啡之陽性反應，第二、三次所採尿液確均呈安非他命之陽性反應等情相符，有
    宜蘭縣政府衛生局所出具之八十九年十一月二十三日（八九）宜衛六字第一八四
    三四號、八十九年十二月十四日（八九）宜衛六字第一九六三０號、九十年三月
    二十九日（九０）衛檢字第五一五六號尿液檢驗單共三紙、台灣檢驗科技股份有
    限公司九十年一月八日濫用藥物尿液檢驗報告一紙，及法務部調查局九十年四月
    十日（九０）陸（一）字第九００一五六００號檢驗通知書一紙附卷可按，足認
    被告之自白與事實相符。又被告前因施用毒品案件，於八十八年及八十九年間先
    後二次經本院裁定送觀察、勒戒後，均認無繼續施用毒品之傾向，而由台灣宜蘭
    地方法院檢察署檢察官於八十八年五月十九日以八十八年度偵字第七０三、一七
    ０八號及八十九年八月二十九日以八十九年度毒偵緝字第二七八號各為不起訴處
    分確定，此有前開不起訴處分書及台灣高等法院檢察署刑案記錄簡覆表各一件附
    卷可按，是本件事證明確，被告犯行堪以認定，應依法論科。
二、核被告甲○○所為，係犯毒品危害防制條例十條第一項之施用第一級毒品罪及同
    條例第二項之施用第二級毒品罪。其持有第一級毒品海洛因、第二級毒品安非他
    命之低度行為，應各為施用該毒品之高度行為所吸收，不另論罪。被告先後多次
    施用第一級毒品海洛因、第二級毒品安非他命犯行，均時間緊接，方法相同，所
    犯又係構成要件相同之罪名，顯係基於概括之犯意而為之，均應依連續犯之規定
    。公訴人起訴之事實，雖僅敘及被告於八十九年十一月十六日晚間十一時十分回
    溯四日內某時起至同年十二月六日下午四時三十分回溯四日內某時止，連續在不
    詳處所施用第一級毒品海洛因；八十九年十二月六日下午四時三十分往前回溯四
    日內（起訴書誤載為八十九年十一月十六日晚間十一時十分回溯四日內某時起至
    同年十二月六日下午四時三十分回溯四日內某時止），連續在不詳處所施用第二
    級毒品安非他命等施用行為，未及事實欄所示之其他施用犯行，然此與起訴事實
    具有連續犯之裁判上一罪法律關係，為起訴效力所及，本院應併予審酌。又被告
    前犯有多次違反麻醉藥品管理條例案件，最後一次於八十六年間經本院判處有期
    徒刑十月確定，八十七年八月十二日縮刑期滿執行完畢，有台灣高等法院檢察署
    刑案記錄簡覆表一件附卷可按，其於受有期徒刑執行完畢五年內，再犯本件有期
    徒刑以上之罪，為累犯，應依法再加重其刑。被告所犯前開二罪，犯意各別、行
    為互殊，應予分論併罰。爰審酌被告到案後已坦承犯行，並表示悔改之意，且其
    施用毒品之犯行，在性質上乃屬對自我身心健康之自戕行為，並具有病患性人格
    之特質，故行為本身對社會所造成之危害並非直接、巨大，然其前犯有多次違反
    麻醉藥品管理案件前開，復因施用毒品案件二次經觀察勒戒，均認無繼續施用毒
    品之傾向而各受不起訴處分在案，竟又犯本件施用毒品案件，足認其尚未能記取
    教訓而生警惕之心等情狀，量處如主文所示之刑，並定其應執行之刑。
據上論斷，應依刑事訴訟法第二百九十九條第一項前段，毒品危害防制條例第十條第
一項、第二項，刑法第十一條前段、第五十六條、第四十七條、第五十一條第五款，
判決如主文。
本案經檢察官林慧到庭執行職務
中      華      民      國      九十      年  五      月    四      日
                                  臺灣宜蘭地方法院刑事第一庭
                                          法  官  林  翠  華
右正本證明與原本無異。
如不服本判決，應於判決送達後十日內，向本院提出上訴狀。（應附繕本）
                                          書記官  賴  宜  君
中      華      民      國      九十      年      五      月    七      日
附錄本案論罪科刑法條全文：
毒品危害防制條例第十條
施用第一級毒品者，處六月以上五年以下有期徒刑。
施用第二級毒品者，處三年以下有期徒刑。


司法院資訊處製作；財團法人民間司法改革基金會備份。
